# 缴纳契税时间晚于取得土地时间

提问人：18855190680 时间：2020-07-27 12:25:00
陈老师，您好，向您咨询一个问题：企业获取某土地使用权是在 18 年， 19 年才缴纳契税，那么 18 年土地使用权摊销时需不需要把 19 年缴纳的契税算进来？还是说 19 年摊销时才算 19 年缴纳的契税？

回答人：chenyiwei
在对土地使用权进行初始确认和计量时，应将相关的契税（即使此时尚未到法定的纳税义务发生时间）纳入，一并作为其成本的组成部分计提摊销。